臺灣雲林地方法院刑事判決　　　　　　　 95年度訴字第737號
公　訴　人　臺灣雲林地方法院檢察署檢察官
被　　　告　甲○○
選任辯護人　李建忠律師
上列被告因槍砲彈藥刀械管制條例案件，經檢察官提起公訴（95
年度偵字第3851號），本院判決如下：
    主  文
甲○○未經許可，持有可發射子彈具有殺傷力之改造手槍，處有
期徒刑年貳月，併科罰金新臺幣伍萬元，罰金如易服勞役，以
新臺幣壹仟元折算壹日，扣案如附表編號1 、3 所示之物，均沒
收。
    事  實
一、甲○○基於持有具殺傷力之改造手槍及子彈之犯意，未經許
    可，於民國92年年初某日，在雲林縣莿桐鄉其友人林景茂（
    已死亡）之住處，以新臺幣（下同）30,000元之代價，向林
    景茂購得如附表所示之物，其中附表編號1 為具有殺傷力之
    改造手槍，附表編號2 、3 均為具有殺傷力之子彈，並將之
    置於其位於雲林縣莿桐鄉興貴村興中38之1 號住處，而未經
    許可持有之，迄於95年7 月28日上午11時30分許，經警持搜
    索票前往其上開住處搜索查獲，並扣得如附表所示之物。
二、案經雲林縣警察局報告臺灣雲林地方法院檢察署檢察官偵查
    起訴。
    理  由
一、上開事實，業據被告甲○○坦承不諱，並有如附表編號1 至
    3 所示之槍彈扣案可證，上開槍彈經送內政部警政署刑事警
    察局（下稱刑事警察局）鑑定結果：(一)改造手槍1 枝（槍枝
    管制編號：0000000000號），認係由仿GLUCK 廠17型半自動
    手槍製造之槍枝，更換土造金屬槍管而成之改造手槍，經檢
    視，滑套前緣斷裂，惟不影響槍枝之擊發功能，仍可擊發適
    用子彈，認具殺傷力；(二)送鑑改造子彈2 顆，認均係直徑8.
    93MM金屬彈頭之土造子彈，經採樣1 顆試射，可擊發，認具
    殺傷力；(三)送鑑達姆彈1 顆，認係口徑9MM 制式子彈，認具
    殺傷力等情，有刑事警察局95年9 月18日刑鑑字第09501159
    28號槍彈鑑定書1 份在卷可稽（偵卷第11-14 頁）。上述未
    經實際試射之直徑8.93MM土造子彈1 顆，經本院送刑事警察
    局鑑定，鑑定結果為：尚未試射改造子彈1 顆，經實際試射
    ，可擊發，認具殺傷力一情，亦有刑事警察局95年12月28日
    刑鑑字第0950183310號函文在卷可參（本院卷第40頁）。而
    被告所持有如附表編號1 所示之改造手槍，經本院再送請刑
    事警察局鑑定，鑑定結果：再經檢視，並未發現扳機無法扣
    按、滑套無法往後拉之情形；經裝填適用子彈測試結果，其
    發射彈丸單位面積動能為47焦耳/ 平方公分，而依日本科學
    警察研究所之研究結果，單位面積動能達20焦耳/ 平方公分
    則足以穿入人體皮肉層，亦有刑事警察局96年5 月21日刑鑑
    字第0960056363號函文在卷可稽（本院卷第99頁），足認被
    告所持有如附表編號1-3 所示之槍枝及子彈，均係槍砲彈藥
    刀械管制條例所列管具有殺傷力之改造手槍及子彈甚明，本
    件事證明確，被告犯行堪以認定，應依法論科。
二、核被告甲○○所為，係犯槍砲彈藥刀械管制條例第8 條第4
    項之未經許可持有可發射子彈具有殺傷力之改造手槍罪及同
    條例第12條第4 項之未經許可持有子彈罪。被告持有上開具
    有殺傷力之手槍1 支、子彈3 顆之行為，因該手槍、子彈分
    別屬槍砲彈藥刀械管制條例第8 條第4 項、第12條第4 項規
    定所處罰之槍枝、子彈，侵害各該規定保護之單一社會法益
    ，僅各犯單一之未經許可持有槍、彈罪。被告以1 持有行為
    ，同時持有具有殺傷力之改造手槍及子彈，侵害數法益，屬
    1 行為觸犯數罪名，應依刑法第55條想像競合犯之規定，從
    一重之槍砲彈藥刀械管制條例第8 條第4 項之未經許可持有
    可發射子彈具有殺傷力之改造手槍罪處斷。爰審酌被告無視
    法令禁制，未經許可持有具殺傷力之改造手槍、子彈，惟並
    未持以另犯他案，對社會之危害尚輕，其持有槍枝、子彈之
    數量、期間等一切情狀，量處如主文所示之刑，就罰金刑部
    分，並諭知其易服勞役之折算標準。扣案如附表編號1 所示
    之改造手槍1 支、附表編號3 所示之制式子彈1 顆，均具有
    殺傷力，屬違禁物，均應依刑法第38條第1 項第1 款規定沒
    收。至扣案如附表編號2 所示之土造子彈2 顆，雖具殺傷力
    ，惟已經鑑定機關實際試射，僅餘不具殺傷力之彈殼，核其
    性質已非屬違禁物；附表編號4 、5 所示之彈殼1 顆及彈簧
    、槍管、槍機各1 支等物，亦非違禁物（彈簧、槍管、槍機
    並非槍枝主要組成零件，詳後述），均不予宣告沒收。
三、公訴意旨另以：被告甲○○基於持有具殺傷力子彈、槍砲主
    要組成零件之犯意，於92年間，向林景茂購得子彈6 顆，除
    附表編號2 、3 所示之子彈3 顆外，其餘未扣案之子彈3 顆
    亦為具有殺傷力之子彈，並同時購得改造手槍主要組成零件
    槍管、撞針座（臺灣雲林地方法院檢察署扣押物品清單記載
    為槍機）等物，而未經許可持有之，因認被告此部分行為亦
    涉犯槍砲彈藥刀械管制條例第12條第4 項之未經許可持有子
    彈及同條例第13條第4 項之未經許可持有槍枝主要組成零件
    罪嫌等語。經查：扣案如附表編號5 所示之彈簧、槍管、槍
    機，係仿GLUCK 廠17型半自動手槍所製造槍枝之金屬槍管（
    內具阻鐵）、撞針座與彈簧，上開物品係玩具廠商仿製之金
    屬槍管、撞針座與彈簧，並非內政部86年11月24日台（86）
    內警字第8670683 號公告之槍砲主要組成零件，此有刑事警
    察局95年12月28日刑鑑字第0950183310號函文、內政部96年
    1 月19日內授警字第0960870124號函文在卷可參（本院卷第
    40、45頁），足認扣案之槍管、撞針座並非槍砲彈藥刀械管
    制條例所管制之槍枝主要組成零件，被告持有上開槍管、撞
    針座之行為，並不構成犯罪。又起訴意旨所指被告持有具殺
    傷力之未扣案子彈3 顆，除有被告自白及扣案如附表編號4
    所示之彈殼1 顆外，別無其他佐證，上開彈殼雖經鑑定為土
    造金屬彈殼，惟單憑此項鑑定結果，亦無從知悉子彈本身是
    否具有殺傷力，自難僅憑該彈殼及被告自白，即認定未扣案
    之子彈3 顆亦具有殺傷力，此部分犯罪應屬不能證明。惟因
    公訴人認被告持有上開子彈之行為與前揭有罪部分之持有子
    彈行為為單純一罪關係，被告持有槍管、撞針座之行為與前
    揭有罪部分，有想像競合犯之裁判上一罪關係，爰不另為無
    罪之諭知。
據上論斷，應依刑事訴訟法第299 條第1 項前段，槍砲彈藥刀械
管制條例第8 條第4 項、第12條第4 項，刑法第11條前段、第55
條、第42條第3 項、第38條第1 項第1 款，判決如主文。
本案經檢察官乙○○到庭執行職務。
中　　華　　民　　國　　96　　年　　7 　　月　　30　　日
                  刑事第三庭  審判長法  官 劉 國 賓
                                    法  官 廖 淑 華
                                    法  官 王 素 珍
以上正本證明與原本無異。
如不服本判決，應於判決收受後10日內，向本院提出上訴狀（須
附繕本）。
                                    書記官 吳 伊 婷
中　　華　　民　　國　　96　　年　　7 　　月　　30　　日
附錄本案論罪科刑法條：
槍砲彈藥刀械管制條例第8條第4項
未經許可，製造、販賣或運輸鋼筆槍、瓦斯槍、麻醉槍、獵槍、
空氣槍或第4 條第1 項第1 款所定其他可發射金屬或子彈具有殺
傷力之各式槍砲者，處無期徒刑或5 年以上有期徒刑，併科新臺
幣1 千萬元以下罰金。
未經許可，轉讓、出租或出借前項所列槍枝者，處5 年以上有期
徒刑，併科新臺幣1 千萬元以下罰金。
意圖供自己或他人犯罪之用，而犯前二項之罪者，處無期徒刑或
7 年以上有期徒刑，併科新臺幣1 千萬元以下罰金。
未經許可，持有、寄藏或意圖販賣而陳列第1 項所列槍枝者，處
3 年以上10年以下有期徒刑，併科新臺幣700 萬元以下罰金。
第1 項至第3 項之未遂犯罰之。
槍砲彈藥刀械管制條例第12條第4項
未經許可，製造、販賣或運輸子彈者，處1 年以上7 年以下有期
徒刑，併科新台幣500 萬元以下罰金。
未經許可，轉讓、出租或出借子彈者，處6 月以上5 年以下有期
徒刑，併科新台幣300 萬元以下罰金。
意圖供自己或他人犯罪之用，而犯前二項之罪者，處3 年以上10
年以下有期徒刑，併科新台幣700 萬元以下罰金。
未經許可，持有、寄藏或意圖販賣而陳列子彈者，處5 年以下有
期徒刑，併科新台幣300 萬元以下罰金。
第 1 項至第 3 項之未遂犯罰之。
附表：
┌──┬──────────────────┬───┬──────────┐
│編號│扣案物品名稱                        │數量  │  備註              │
├──┼──────────────────┼───┼──────────┤
│1   │仿GLUCK 廠17型半自動手槍製造之槍枝，│1支   │                    │
│    │更換土造金屬槍管而成之改造手槍（槍枝│      │                    │
│    │管制編號：0000000000號，含彈匣1 個）│      │                    │
├──┼──────────────────┼───┼──────────┤
│2   │直徑約8.93 MM金屬彈頭之土造子彈     │2顆   │均經試射。          │
├──┼──────────────────┼───┼──────────┤
│3   │口徑9MM 之制式子彈                  │1顆   │                    │
├──┼──────────────────┼───┼──────────┤
│4   │殼彈                                │1顆   │                    │
├──┼──────────────────┼───┼──────────┤
│5   │彈簧、槍管、槍機                    │各1支 │                    │
└──┴──────────────────┴───┴──────────┘
